【裁判字號】    99,訴,1044
【裁判日期】    991230
【裁判案由】    毒品危害防制條例
【裁判全文】
臺灣臺北地方法院刑事判決              99年度訴字第1044號
公  訴  人  臺灣臺北地方法院檢察署檢察官
被      告  陳喬偉
選任辯護人  萬建樺律師
上列被告因違反毒品危害防制條例案件，經檢察官提起公訴（99
年度偵字第7785號），本院判決如下：
    主  文
陳喬偉意圖販賣而持有第二級毒品，處有期徒刑捌年。扣案如附
表所示之第二級毒品甲基安非他命均沒收銷燬；電子磅秤壹臺沒
收。
    事  實
一、陳喬偉明知甲基安非他命為毒品危害防制條例所列管之第二
    級毒品，非經許可，不得意圖販賣而持有。然其竟於民國99
    年3月18日前之某日，在不詳時間、地點，以不詳方式取得
    第二級毒品甲基安非他命共52包，嗣因所取得之甲基安非他
    命數量遠超過其個人短期內施用所需，乃取出其中供己施用
    之甲基安非他命1包置於其胸前口袋後，竟萌生意圖販賣而
    持有第二級毒品甲基安非他命之犯意，將其餘51包（詳如附
    表所示）藏放在其隨身所攜之咖啡色肩背包內，欲伺機出售
    予不特定人牟利。嗣於99年3月18日晚上11時55分許，陳喬
    偉駕駛車牌號碼為CB-6527號自用小客車前往國道公路警察
    局第九警際隊石碇分隊為陳建東繳交積欠之拖吊費用時，為
    警在其身上起出供其個人施用所用之第二級毒品甲基安非他
    命1包後（陳喬偉施用第二級毒品部分，業經本院於99年7月
    13日以99年度毒聲字第431號裁定送勒戒處所施以觀察、勒
    戒確定），再循線至其所駕駛之自用小客車之副駕駛座腳踏
    壂處，起出內置有第二級毒品甲基安非他命51包、電子磅秤
    1台之咖啡色肩背包1只，因而查獲上情。
二、案經國道公路警察局第九警察隊移送臺灣臺北地方法院檢察
    署檢察官偵查後起訴。
    理  由
一、證據能力部分：
    按被告以外之人於審判外之言詞或書面陳述，除法律有規定
    者外，不得作為證據，刑事訴訟法第159條第1項固有明文。
    惟被告以外之人於審判外之陳述，經當事人於審判程序同意
    作為證據，法院審酌該言詞陳述或書面陳述作成時之情況，
    認為適當者，亦得為證據；當事人、代理人或辯護人於法院
    調查證據時，知有上開刑事訴訟法第159條第1項不得為證據
    之情形，而未於言詞辯論終結前聲明異議者，視為有前項之
    同意，刑事訴訟法第159條之5亦有明文。經查：本案認定事
    實所引用之本件卷內所有卷證資料（包含文書證據、物證等
    證據），並無證據證明係公務員違背法定程序所取得，且公
    訴人、被告及其其辯護人於本院審理時對本院提示之卷證均
    未爭執其證據能力，且卷內之文書證據，亦無刑事訴訟法第
    159條之4之顯有不可信之情況與不得作為證據之情形，從而
    ，依刑事訴訟法第159條至159條之5之規定，本案以下認定
    事實所引用之證據（包含文書證據、物證等證據），均有證
    據能力，合先敘明。
二、訊之被告陳喬偉固坦承其有於99年3月18日前往國道公路警
    察局第九警察隊石碇分隊為陳建東繳交積欠之車牌號碼為7H
    -5369號自用小客車之拖吊費用，警方並有自其身上起出第
    二級毒品甲基安非他命1包，嗣又其所駕車牌號碼為CB-65
    27號自用小客車之副駕駛座腳踏板上起出一內置有第二級毒
    品甲基安非他命51包之咖啡色肩背包一只等情，惟矢口否認
    有何意圖販賣而持有第二級毒品之犯行，辯稱：其於案發當
    日係受林玉梅所託，乃駕駛林玉梅所有之車牌號碼為CB-652
    7號自用小客車前往國道公路警察局第九警察隊石碇分隊為
    林玉梅之友人陳建東繳交所積欠之拖吊費用，警方在車牌號
    碼為CB-652 7號自用小客車副駕駛座腳踏壂處所起出之咖啡
    色肩背包及置於其內之物品均非其所有，而係林玉梅所有云
    云。本院經查：
  (一)被告有於99年3月18日駕駛車牌號碼為CB-6527號自用小客車
    前往國道公路警察局第九警察隊石碇分隊為陳建東繳交所積
    欠托吊費用，嗣為警於其身上起出第二級毒品甲基安非他命
    1包後，又自其所駕前開自用小客車副駕駛座腳踏壂處起出
    內裝有51包第二級毒品甲基安非他命、電子磅砰之咖啡色肩
    背包1只等情，業據被告供承在卷，並有內政部警政署國道
    公路警察局第九警察隊於99年5月21日以公警九刑字第09909
    02881號函及檢送之職務報告書1份在卷足憑，此外復有第二
    級毒品甲基安非他命共計52包及電子磅砰1台扣案可資佐證
    ，自信屬實。而前揭扣案之第二級毒品，經送慈濟大學濫用
    藥物檢驗中心鑑定，經該中心以酵素免疫法/氣相層析分析
    法鑑定結果，確檢出第二級毒品甲基安非他命之成份，此有
    該中心於99年3月25日以慈大藥字第99032510號函檢送之鑑
    定書1份在卷足憑，嗣經本院再將上開扣案之第二級毒品甲
    基安非他命52包（含自被告身上起出者）送內政部警政署刑
    事警察局鑑定，扣案之白色晶體共52小包，經拆封檢視共計
    3種結晶型態，該局分別予以編號A1、A2、B1至B8、C1至C42
    ，編號A1、A2經檢視均為白色細晶體，外觀型態均相似，經
    抽取A1鑑定結果，確檢出第二級毒品甲基安非他命之成分，
    而B1至B8經檢視均為白色晶體，外觀型態均相似，隨機抽取
    B1鑑定，有檢出第二級毒品甲基安非他命之成分，至C1至
    C42經檢視均為淡黃色晶體，外觀型態均相似，抽取編號C1
    鑑定，亦檢出第二級毒品甲基安非他命之成分等情，亦有該
    局於99年10月14日刑鑑字第0990135262號鑑定書1份在內足
    憑。
  (二)而自被告所駕車牌號碼為CB-6527號自用小客車副駕駛座腳
    踏壂處起出內置有51包第二級毒品甲基安非他命及電子磅秤
    之咖啡色肩背包，究屬何人所有乙節：
  1.本件警方自被告身上起出第二級毒品甲基安非他命1包後，
    旋即對被告所駕前開自用小客車進行搜索，於搜索之際並有
    錄影錄音以存證，經本院勘驗本件現場錄影、錄音光碟片之
    結果，警方自該自小客車內取出一深色樣式中性之肩背包後
    ，即詢問被告該肩背包係何人所有，被告稱：「剛剛就已經
    在車上了」，警方乃將該肩背包放置於檔風玻璃處，並開啟
    該肩背包檢視其內之物品，該肩包內另放置有2小型置物袋
    ，警方自該小型置物袋內有起出內裝有白色透明結晶物體之
    夾鍊袋、手機、記事本及現金等物，被告此時表示只是向人
    借車而已，至於有沒有辦法找出這個人，被告亦不確定，警
    方嗣又於該車副駕駛座前方之上鎖之置物箱內起出房屋租賃
    契約書1份，被告陳稱該份契約書係伊所有，因昨天去繳租
    金，所以放在身上等情，有本院99年11月10日所製作之勘驗
    筆錄1份在卷足憑（附於本院卷二第32至34頁），是被告既
    自承於該車內起出之租賃契約書係於案發前一日即簽立，且
    參酌警方係於該車副駕駛座前方上鎖之置物櫃內起出該租賃
    契約書，是被告應係於案發前一日簽立該契約書後即隨手將
    該契約書置放於該車副駕駛座前方之置物箱內，是至遲於案
    發前一日，該車應即置於被告之實力支配下；且於本案案發
    4、5日後，因被告數度致電國道公路警察局第九警察隊石碇
    分隊詢問歸還該車事宜，該隊小隊長許晉維乃親將該車鑰匙
    歸還予被告，並由被告親自駕駛該車離開該分隊等情，除有
    國道公路警察局第九警察局石碇分隊偵查陳喬偉涉嫌毒品案
    職務報告書1份在卷足憑外（附於本院卷二第109頁），此亦
    據被告供承在卷，衡諸常情，倘被告非屬該車之實際使用人
    ，且被告又係因該車內置放有毒品而遭警方偵辦，被告理應
    對該車避之唯恐不及，豈有可能於案發後如此積極電詢國道
    公路警察局第九警察局石碇分隊領回該車事宜，甚而不辭辛
    苦之親赴國道公路警察局第九警察隊石碇分隊領回該車，是
    此均足徵被告即係該車之實際使用人無訛。
  2.再者，警方於搜索被告所駕自小客車之際，警方有自該肩背
    包內取出現金，並作勢要交予被告，被告雖向員警稱：「錢
    不是我的，我不要」等語，有前揭勘驗筆錄1份在卷足憑，
    然本件警方除將置於該車內肩背包內之第二級毒品甲基安非
    他命、手機、帳冊、電子磅秤等物品扣案外，肩背包及置於
    其內之現金新臺幣2萬餘元業已一併交予被告，此亦有上開
    職務報告書在足憑，被告於本院審理時亦坦承不諱，且被告
    於本院審理時復供承：「（問：你從警察那邊領到背包裡面
    有多少錢？）答：好像快二萬元，我把他拿去繳交我自己的
    交保金，本案的交保金就從背包裡面拿出來的錢，還不夠一
    千元」等語明確，是被告非但將該肩背包領走，甚而使用置
    於其內之金錢，參酌被告於員警搜索之際尚告知非其所有之
    物不願領取等語，故倘如被告所述，其於駕駛該車前不知該
    車之右前座置有肩背包1只，直至警方搜索時始知悉，亦即
    其與該背包未有任何關涉，其何以會將該肩背包領走?又何
    以知悉該背包內置有上萬元之現金，甚而擅將之挪用供其交
    保使用？被告上開所為，以現今社會交易型態觀之，實係立
    於該肩背包所有人而為之，是此均足徵被告即係該肩背包所
    有人。
  (三)至被告雖辯稱：案發當日晚上林玉梅打電話給伊，要伊帶二
    千元幫她朋友繳費，伊從礁溪騎摩托車，騎到頭城交流道附
    近，林玉梅將上開車牌號碼為CB-6527號自用小客車交給伊
    ，伊開過去石碇，伊開車的時候並沒有看到副駕駛座腳踏板
    上置放有包包，是後來警方搜查的時候才注意到的云云。惟
    查：
  1.被告就案發當日何以至國道公路警察局第九警察隊石碇分隊
    ，於警詢中係稱：伊係受一真實姓名年籍均不詳綽號「阿坤
    」之人所託至國道公路警察局第九警察隊石碇分隊幫人付拖
    吊費，伊係從宜蘭東澳北上的，駕駛車牌號碼為CB- 6527號
    自用小客車，該車係「阿坤」所有，伊上車前車內即有該背
    包，所以該背包應該是「阿坤」所有等語，於99年3月19日
    首次偵查時，除為同上之陳述外，另補充：阿坤於前日（即
    99年3月18日）晚上6時許即在東澳附近將該車交予伊，阿坤
    要伊開車帶2000元到公路警察局繳費，伊到場後才知道是幫
    阿坤的朋友去繳拖車費用等語；然其嗣於99年4月30日偵查
    時即改稱：CB-6527號自用小客車的車主是林玉梅，當天晚
    上10點多，林玉梅打電話拜託伊幫他去繳費，伊就過去她礁
    溪的住處牽車子，上車時就有看到置放毒品的背包在車內等
    語，而被告嗣於本院準備程序時，則稱：伊與林玉梅係普通
    朋友關係，林玉梅打電話給伊，請伊帶二千元幫她的朋友繳
    費，伊從礁溪騎摩托車出發，騎到頭城交流道附近，林玉梅
    約伊在該處碰到，伊再開過去石碇，伊在上車時並沒有看到
    那個包包等語，是被告於警詢、偵查及本院準備程序時，就
    究係何人委託伊至國道公路警察局第九警察隊石碇分隊繳交
    拖吊費用、交付車牌號碼為CB-6527號自用小客車予伊之時
    間、地點，前後所述，全然不一。
  2.再者，就被告當日究係於何地接獲林玉梅之來電話，又如何
    與林玉梅相約，其當日之路徑究為何乙節，被告於準備程序
    時陳稱為：伊係於礁溪接獲林玉梅之電話，乃自礁溪出發，
    至頭城交流道與林玉梅見面後，再前往國道公路警察局第九
    警察隊石碇分隊；然其嗣於本院審理時又改稱：伊當天原本
    是在羅東，後來到員山後，林玉梅才打電話給伊，伊接到電
    話後，立刻從礁溪過來石碇這邊等語，其前後所述，已有出
    入；再觀諸卷附被告自承其於案發當日所使用0000000000
    號通聯紀錄所附之基地台位置（附於本院卷一第30至32頁）
    ，被告於案發當晚8時許，應係在宜蘭縣員山鄉，後前往宜
    蘭縣羅東鎮，再轉往宜蘭縣五結鄉，復返回宜蘭縣員山鄉後
    ，又轉往宜蘭縣宜蘭市，才前往宜蘭縣礁溪鄉，最後乃至臺
    北縣石碇鄉，是被告前揭所述其當日之行車路線，無論係於
    準備程序中所述抑或於審理中所述，均與卷附現存客觀證據
    不符；再者，參酌被告於案發當日晚上9時許起迄11時，撥
    接電話之頻率十分密集，然通話地點未曾有在被告所稱向林
    玉蘭取得該車之宜蘭縣頭城鄉，是被告辯稱該車係向林玉梅
    借得乙節，是否屬實，更顯有疑；況警方於搜索CB-6527號
    自用小客車時，自該車右前座置物箱內即已起出行車執照，
    該車登記名義人為林玉梅，警方詢問被告是否認識林玉梅，
    被告答稱：不認識，警方復詢問該車車主係男性或女性，被
    告亦答以：男性，此亦有本院勘驗筆錄1份在卷足憑，此益
    徵被告辯稱該車係向林玉梅借得乙節，非屬實在。
  3.被告嗣於本院審理時對此雖辯稱：係因林玉梅當時已懷孕，
    伊為迴護林玉梅，方為以上之陳述云云，然被告於本院審理
    時已坦言其與林玉梅僅係普通朋友關係，要無任何特殊之情
    誼，惟警方自被告前開所駕之自用小客車內起出之第二級毒
    品甲基安非他命數量非微，而被告又係一正常智識之成年男
    子，其當可預見可能面對之刑責，被告既與林正梅僅係單純
    之朋友關係，衡以常情，其自無可能干冒牢獄之災而坦護一
    與之未有何深交之朋友之理，況被告於本院審理時亦供承，
    「（問：在你身上扣到的十點多公克的安非他命是你的嗎？
    ）被告答：是的」、「（問：十點多公克的安非他命多少錢
    ？）答：一萬五千元」及「（問：總重量82.9公克安非他命
    在市價上是多少錢？）答：如果是跟人家零碎買的話，一公
    克是三千元」等語明確，是依被告自身經驗推斷，本件扣案
    之第二級毒品甲基安非他命市價約二十餘萬元，價值不斐，
    倘如被告所述，其與林玉梅僅係普通朋友關係，林玉梅又豈
    有可能將市價高達二十餘萬元之第二級毒品甲基安非他命交
    予被告管理？此實均有悖於常情，此益徵被告上開所辯，顯
    係臨訟杜撰之詞，諉不足採。
  4.再者，依國道公路警察局第九警察隊石碇分隊於99年3月18
    日所出具之職務報告書（附於99年度偵字第7785號卷第88頁
    ），該隊於99年3月18日確有偵辦陳建東、陳妤柔之毒品案
    件，被告固係應陳姓二嫌聯絡委託至該隊辦理繳交托吊費用
    ，然就被告所稱其係受林玉梅所託而至國道公路警察局第九
    警察隊石碇分隊辦理乙節，被告自始至終均未曾偕同林玉梅
    到庭，且亦無法提出林玉梅之實際住居地址、聯絡方式供本
    院查證，而林玉梅經本院傳拘亦均未到案，至被告雖指出林
    玉梅所使用之行動電話號碼為0000000000號，且觀之卷附被
    告所使用之號碼為0000000000號之通聯紀錄，於99年3月18
    日晚上9時起，被告確曾與0000000000號行動電話有多次通
    聯之紀錄，然經本院函詢遠傳電信公司0000000000之客戶姓
    名為何，該公司函覆使用該號碼之客戶姓名為統一超商股份
    有限公司（第二類電信業者），此有該公司函文1份在卷足
    憑（附於本院卷一第55頁），是實乏證據證明該電話號碼即
    係被告所稱之林玉梅使用無訛，況縱認林玉梅確係該電話之
    實際使用人，依卷內現存之證據，至多亦僅足以證明該電話
    號碼於99年3月18日晚上9時至10時間，曾多次撥打電話予被
    告，惟實尚不足以證明置於CB-6527號自用小客車內所扣得
    之第二級毒品甲基安非他命係屬林玉梅所有，且參酌被告於
    99年3月18日晚上11時許為警查獲，於翌日（即99年3月19日
    ）移送臺灣臺北地方法院檢察署檢察官訊問，於同日傍晚6
    時許經檢察官諭知交保3萬元後離開，然迄當日晚上11時35
    許，被告始撥打電話予0000000000，且通話時間不到2分鐘
    ，倘如被告前揭所述為真，其理應於交保後立即致電予林玉
    梅，質問其何以於車上擺放第二級毒品甲基安非他命，而林
    玉梅於其所持有市價高達二十餘萬元之第二級毒品甲基安非
    他命遭被告載離後，突去向不明，理亦應會撥打電話向被告
    追討，然其等竟均未為之，此益徵被告前揭所辯，顯係事後
    圖卸之詞，不足採信。
  (四)按意圖販賣而持有毒品罪，係行為人原無販賣營利之意圖，
    於購入或因其他原因取得毒品後，始另行起意販賣營利者而
    言。如非以營利售賣意圖而販入，或因其他原因而持有，嗣
    起意圖利售賣，尚未著手於賣出行為，始成立意圖販賣而持
    有毒品罪責（最高法院90年度台上字第2046號、95年度台上
    字第3574號及96年度台上字第3859號判決意旨可資參照）。
    又所謂「意圖」，乃犯罪構成之主觀違法要素，亦屬犯罪成
    立之要件，而行為人是否具有販賣之意圖，必須有相當之客
    觀事實，足以表明其主觀意念之遂行性及確實性，始足當之
    。且販賣毒品之營利意圖，應從客觀上之社會環境、情況及
    證人、物證等資料，依據證據法則綜合研判認定。查：
  1.本件被告雖在不詳時地取得扣案之第二級毒品甲基安非他命
    數量高達90餘公克，而被告確有施用第二級毒品甲基安非他
    命之行為，此有慈濟大學濫用藥物檢驗中心檢驗總表及本院
    被告前案紀錄表在卷可憑，且本件並無任何積極證據足認被
    告於取得上開甲基安非他命時，即有營利之意圖而得認其有
    販賣甲基安非他命之犯行，自難遽認被告於購入上開甲基安
    非他命之初，即基於意欲賣出營利之意圖而販入，依「罪證
    有疑，利歸被告」之證據法則，堪認被告最初係以供自己施
    用之意圖而購買上開甲基安非他命，殆無疑義。
  2.惟被告於取得扣案之甲基安非他命52包後，其中1包（毛重
    約10.95公克）另行置放在其於其身上，係供己施用，其餘
    51包（共計毛重約82.9公克）另置於肩背包內，衡諸一般施
    用毒品者之施用量及人體每日最大承受量，顯逾一般人之短
    、中期施用所須數量，是扣案之51包甲基安非他命並非僅供
    被告一己施用甚明。復以於警查獲現場有電子磅秤1台等物
    ，有扣押物品目錄表在卷可憑，若被告係單純供己施用而持
    有扣案毒品，應不須大費周章隨身準備電子磅秤此一工具，
    顯然被告可依買家之需要，以電子磅秤確認扣案第二級毒品
    甲基安非他命51包之重量，以便伺機販賣他人牟利，益徵被
    告取得扣案之第二級毒品甲基安非他命後，見數量龐大，非
    短期內可施用完畢，始萌生供販賣營利之意圖甚明。
  (五)另本件警方共扣得第二級毒品甲基安非他命52包，其中1包
    係自被告身上起出，係被告欲供其個人施用所用，餘51包則
    係自被告所有之咖啡色肩背包內起出，方屬被告欲伺機出售
    予不特定人牟利者，均已如前述，而警方於起出上開第二級
    毒品甲基安非他命52包後，除有拍攝照片及逐包予以編號、
    秤重外，並製有被告持有安非他命及毛重（公克）對照表1
    份在卷足憑（附於99年度偵字第7785號卷第16頁），參酌被
    告於警詢中陳稱：警方自其身上口袋內所起出之第二級毒品
    甲基安非他命1包（毛重10.95公克）係供其個人施用所用等
    語，復觀諸前揭警方所製作之被告持有安非他命及毛重（公
    克）對照表，其中編號第52號者，重量即為10.95公克，是
    警方所製作之被告持有安非他命編號及毛重（公克）對照表
    中編號第52號者應即係於被告身上起出供其個人使用之第二
    級毒品無訛；嗣本院有將本件扣案之52包毒品送請內政部警
    政署刑事警察局鑑定是否確含有第二級毒品甲基安非他命，
    已如前述，該局表示因基於人力、時效、鑑定資源之考量，
    國際間有關毒品證物之取樣鑑定，實務上大多採行抽樣鑑定
    方式，故該局亦循此方式而為之，依該局於99年10月14日刑
    鑑字第0990 135262號所出具之鑑定書，本案送鑑之白色晶
    體52小包，經拆封檢視共計3種結晶型態，乃區分為A1、A2
    、B1至B8、C1至C42，其中編號C1者淨重為10.43公克，與本
    件被告自承係供其個人施用之用者第二級毒品甲基安非他命
    之重量為10.95公克，二者相近，且參酌警方所製作之被告
    持有安非他命及毛重（公克）對照表以觀，餘51包第二級毒
    品甲基安非他命之毛重多為5公克以下，至多亦未逾9公克，
    是自無與被告供陳欲供其個人施用之第二級毒品甲基安非他
    命混淆之餘，故內政部警政署刑事警察局前揭編號為C1之第
    二級毒品甲基安非他命1包，應即為前揭警方製作之被告持
    有安非他命編號及毛重（公克）對照表中之編號第52號者，
    亦即係被告陳稱供其個人所用之第二級毒品甲基安非他命乙
    節，堪以認定，亦併此敘明之。
  (六)綜上所述，本件事證明確，被告所辯，均屬事後卸責之詞，
    不足採信，被告犯行，洵堪認定，應依法論科。
三、論罪科刑部分：
    核被告所為，係犯毒品危害防制條例第5條第2項之意圖販賣
    第二級毒品罪。爰審酌被告明知甲基安非他命係經政府公告
    列為第二級毒品，對人體健康均有莫大戕害，危害國民身體
    健康及社會風氣，猶意圖販賣而持有第二級毒品之數量51包
    ，對社會及他人造成損害嚴重，兼衡被告之素行、智識程度
    、犯罪動機、目的係一時貪利，犯罪後否認犯行之態度等一
    切情狀，量處如主文所示之刑。扣案如附表所示之第二級毒
    品甲基安非他命，係被告被當場查獲之第二級毒品，鑑定機
    關於鑑定時，同上開程序將毒品與包裝分別秤重，包裝但仍
    留有極微量透明結晶（甲基安非他命）、殘渣於塑膠袋中等
    情，該包裝均並未與毒品完全析離，故就本件第二級毒品與
    包裝，均應依毒品危害防制條例第18條第1項前段規定，諭
    知沒收銷燬之，而鑑定時取樣鑑驗耗用之毒品，因已不存在
    ，不予宣告沒收；至扣案內政部警政署刑事警察局編號為C1
    之第二級毒品甲基安非他命1包（淨重10.43公克），係被告
    所有供其個人施用所用，已如前述，是自與本案無涉，故亦
    不為宣告沒收銷燬之諭知，併此敘明之。另扣案之電子磅秤
    1 臺，係自被告所持有之肩背包內所查扣之物，為被告所有
    ，且與本案被告欲行販賣之扣案毒品同放，徵諸常理，復核
    其性質，均足認係供被告意圖販賣毒品所用之物，如前所述
    ，故應依毒品危害防制條例第19條第1項規定，宣告沒收之
    。另警方雖有自被告所攜肩背包內起出筆記本、帳冊各1本
    及號碼為0000000000號之行動電話1支，然尚乏證據證明上
    開筆記本、帳冊及行動電話與本件被告意圖販賣而持有第二
    級毒品之犯行有何關聯，是爰不另為沒收之諭知，併此敘明
    之。
據上論斷，應依刑事訴訟法第299條第1項前段，毒品危害防制條
例第5條第2項、第18條第1項前段、第19條第1項，判決如主文。
本案經檢察官劉俊良到庭執行職務。
中    華    民    國    99    年    12    月    30    日
         刑事第二十庭  審判長法  官   郭惠玲
                             法  官   呂政燁
                             法  官   柯姿佐
以上正本證明與原本無異。
如不服本判決應於收受送達後10日內向本院提出上訴書狀，並應
敘述具體理由；其未敘述上訴理由者，應於上訴期間屆滿後20日
內向本院補提理由書（均須按他造當事人之人數附繕本）「切勿
逕送上級法院」。
                             書記官   劉穗筠
中    華    民    國    99    年    12    月    30    日
附錄本案論罪科刑法條全文
毒品危害防制條例第5條
意圖販賣而持有第一級毒品者，處無期徒刑或 10 年以上有期徒
刑，得併科新臺幣 7 百萬元以下罰金。
意圖販賣而持有第二級毒品者，處 5 年以上有期徒刑，得併科
新臺幣 5 百萬元以下罰金。
意圖販賣而持有第三級毒品者，處 3 年以上 10 年以下有期徒
刑，得併科新臺幣 3 百萬元以下罰金。
意圖販賣而持有第四級毒品或專供製造、施用毒品之器具者，處
 1 年以上7 年以下有期徒刑，得併科新臺幣 1 百萬元以下罰金
。
附表
  ┌──────┬───────────────────┬────────────┐
  │品    項    │       數量或重量                     │  鑑  定  書  文  號    │
  ├──────┼───┬────┬──────────┼────────────┤
  │甲基安非他命│ 數量 │鑑定機關│    重      量      │內政部警政署刑事警察局刑│
  │            │      │毒品編號│                    │鑑字第0990135262號鑑定書│
  │            ├───┼────┼──────────┤1紙。                   │
  │            │貳小包│A1、A2  │驗前總毛重8.98公克  │                        │
  │            │（含有│        │驗餘總毛重8公克（包 │                        │
  │            │微量甲│        │裝塑膠袋總重約0.78. │                        │
  │            │基安非│        │公克，取0.20公克鑑定│                        │
  │            │他命之│        │用罄）。            │                        │
  │            │包裝袋│        │推估驗前總純質淨重約│                        │
  │            │貳只）│        │7.46公克。          │                        │
  │            ├───┼────┼──────────┤                        │
  │            │捌小包│B1至B8  │驗前總毛重13.92公克 │                        │
  │            │（含有│        │。驗餘總毛重11.03公 │                        │
  │            │微量甲│        │克（包裝塑膠袋總重約│                        │
  │            │基安非│        │2.65公克，取0.24公克│                        │
  │            │他命之│        │鑑定用罄）。        │                        │
  │            │包裝袋│        │推估驗前總純質淨重約│                        │
  │            │捌只）│        │10.93公克。         │                        │
  │            ├───┼────┼──────────┤                        │
  │            │肆拾壹│C2至C42 │驗前總毛重69.79公克 │                        │
  │            │小包（│        │扣除C1之重量。      │                        │
  │            │含有微│        │                    │                        │
  │            │量甲基│        │                    │                        │
  │            │安非他│        │                    │                        │
  │            │命之包│        │                    │                        │
  │            │裝袋肆│        │                    │                        │
  │            │拾貳只│        │                    │                        │
  │            │）    │        │                    │                        │
  └──────┴───┴────┴──────────┴────────────┘

司法院資訊處製作；財團法人民間司法改革基金會備份。
